【裁判字號】    91,交聲,1303
【裁判日期】    920418
【裁判案由】    違反道路交通管理處罰條例聲明異議
【裁判全文】
台灣士林地方法院交通事件裁定                  九十一年度交聲字第一三○三號
    原處分機關  臺北巿交通事件裁決所
    異  議  人
    即受處分人  甲○○
右列受處分人因違反道路交通管理處罰條例案件，對於臺北市交通事件裁決所於民國
九十一年十一月二十九日所為之處分 (原處分案號：北市裁三字第車裁二二－ＡＢＹ
二三一九四二號)，聲明異議，本院裁定如左：
    主  文
異議駁回。
    理  由
一、按道路交通管理處罰條例第五十三條規定：汽車駕駛人，行經有燈光號誌管制之
    交岔路口闖紅燈者，處新臺幣一千八百元以上五千四百元以下罰鍰，又依同條例
    第六十條第一項規定：汽車駕駛人，駕駛汽車有違反本條例之行為，經交通勤務
    警察或依法令執行交通稽查任務人員制止時，不聽制止或拒絕停車接受稽查而逃
    逸者，除按各該條規定處罰外，處新臺幣三千元以上六千元以下罰鍰。
二、本件受處分人即異議人甲○○，於九十一年六月二日二十一時二十分許駕駛其所
    有ＤＸ－八一０五號自小客車於臺北市○○路○段與士商路口，紅燈右轉，經員
    警發覺攔停後拒絕稽查離去且不出示駕照，經執勤員警照相記名車號、顏色等特
    徵，逕行舉發有違前開規定，爰裁處罰鍰新臺幣五千七百元。
三、異議人甲○○辯稱：伊未紅燈右轉及拒絕停車接受稽查而逃逸，當時伊從高速公
    路下來，從重慶北路經百齡橋左轉承德路直往關渡方行駛，僅在基河路旁之承德
    路上買西瓜，並未在該處右轉云云。
四、經查證人李明景即士林分局文林派出所員警到庭證稱：伊當時騎機車在士商路、
    承德路口看到受處分人從士商路紅燈右轉承德路，上前盤查，伊有將警車開到受
    處分人前面以手勢攔查，然其並未停車，直到洲美橋才停車，伊告知其紅燈右轉
    ，請其出示駕照、行照，受處分人未出示，伊即抄下受處分人車籍並拍照後，逕
    行舉發等語。嗣經本院隔離訊問證人李文聖（即與受處分人同車之友人），證稱
    ：「（在哪裡買水果？）我們從一條路出來右轉要通承德路時，停下來買水果。
    」足徵受處分人當時係自士商路右轉承德路無訛，受處分人辯稱伊自百齡橋左轉
    承德路後直往關渡方行駛云云，顯不足採信，本件事證明確。原處分機關據以援
    引上開規定，裁處罰鍰新臺幣五千七百元，並無不當。本件異議為無理由，應予
    駁回。
據上論斷，應依道路交通案件處理辦法第十九條，裁定如主文。
中      華      民      國      九十二      年    四    月     十八     日
                                    臺灣士林地方法院交通法庭
                                        法  官  張  國  棟
右正本證明與原本無異。
如不服本裁定，應於送達後五日內向本院提出抗告狀。
                                        書記官  蔡  佳  君
中      華      民      國      九十二      年    四    月    二十四    日


司法院資訊處製作；財團法人民間司法改革基金會備份。
